臺灣臺北地方法院刑事判決　　　　　　　99年度訴字第1427號
公　訴　人　臺灣臺北地方法院檢察署檢察官
被　　　告　陳國雄
選任辯護人　鄭克盛律師
被　　　告　王芳
上列被告因妨害風化案件，經檢察官提起公訴（99年度偵字第9748號）
，本院判決如下：
    主    文
陳國雄共同意圖使女子與他人為猥褻之行為，而媒介以營利，處
有期徒刑陸月，如易科罰金，以新臺幣壹仟元折算壹日；如附所
示之物沒收。
王芳共同意圖使女子與他人為猥褻之行為，而媒介以營利，處有
期徒刑伍月，如易科罰金，以新臺幣壹仟元折算壹日；如附表所
示之物沒收。
    事    實
一、陳國雄為東方百合時尚會館（設在臺北市中山區○○○路○
    段66號1至4樓）之實際負責人，與其所僱用之協理王芳，於
    99年4月9日23時30分許，均基於使女子與他人猥褻行為而以
    之營利之犯意聯絡，共同媒介上址店內之美容師詹月容為男
    客簡佑麟在該址店內事撫摸陰莖至射精之猥褻行為，代價為
    每1小時新臺幣（下同）2千元，再由詹月容與該店分帳。嗣
    被警持票搜索查獲，並扣得陳國雄所有，如附表所示，供在
    上址店內紀錄詹月容營利記錄，及詹月容所有潤滑液2瓶。
二、案經臺北市政府警察局中山分局移送臺灣臺北地方法院檢察
    署檢察官提起公訴。
    理    由
一、按被告以外之人於審判外之言詞或書面陳述，除法律有規定
    者外，不得作為證據；證人、鑑定人依法應具結而未具結者
    ，其證言或鑑定意見，不得作為證據，刑事訴訟法第159 條
    第1 項、第158 條之3 定有明文。又被告以外之人於審判外
    向法官所為之陳述，得為證據；被告以外之人於偵查中向檢
    察官所為之陳述，除顯有不可信之情況者外，得為證據；被
    告以外之人於審判外之陳述，雖不符刑事訴訟法第159 條之
    1 至第159 條之4 之規定，但經當事人於審判程序同意作為
    證據，法院審酌該言詞陳述或書面陳述作成時之情況，認為
    適當者，亦得為證據；又當事人、代理人或辯護人於法院調
    查證據時，知有第159 條第1 項不得為證據之情形，而未於
    言詞辯論終結前聲明異議者，視為有前項之同意，同法第15
    9條之1、第159條之5亦有明定。查本件當事人對於證人於警
    訊、偵查、審理中證述，除證人詹月容之警訊筆錄以外，均
    不爭執，就其他本案引用之供述證據，有屬被告以外之人於
    審判外所為之供述證據亦不爭執（見本院卷第23頁），其至
    本件辯論終結前，並未聲明異議，自有證據能力。另被告陳
    國雄之選任辯護人爭執詹月容之警訊筆錄無證據能力等節，
    因證人詹月容已於99年12月22日經解出國境，有內政部入出
    國及移民署100年1月20日移資處寰字第1000011755號函暨附
    件即詹月容入出國日期紀錄為憑，有刑事訴訟法第159條之3
    第3款之情形，且詹月容於檢察官偵查中之陳述，顯違常情
    ，是證人詹月容於警訊中之陳述，應認為有特別之情形，而
    有證據能力，而被告陳國雄之選任辯護人請求再度傳喚證人
    詹月容，亦不能准許，均先敘明。
二、訊據被告陳國雄固自承為東方百合時尚會館之實際負責人，
    惟矢口否認有公訴意旨所指之犯行，辯稱不知道發生何事情
    ，一位警員告訴我現場有發生色情交易，詹月容告訴我說是
    客人強迫拉她的手摸他的下體，當時詹月容是這樣講的，警
    察又把詹月容帶到包廂繼續作筆錄，做完筆錄之後，詹月容
    跟我提到客人接到電話，就自己將褲子脫下來，拉詹月容的
    手去摸他的下體。過沒多久警察就來了。詹月容跟我說作筆
    錄時。警察告訴他說只要承認就沒有事，就說有作半套。我
    們公司營業項目沒有包含色情的經營及收費，我們公司有公
    定的收費，或許是個人利用這個空間作這種交易而我們有疏
    忽等語，及詹月容好像是在我們公司包廂經警方控制現場情
    形下完成筆錄，其他的人到警局作筆錄，詹月容有提到他看
    不太懂字，但警方告訴他只要承認簽字就沒事，後來到警局
    詹月容繳交罰款就沒事，就送到收容所。我們報表上會著名
    要漂亮的及點秋香，是顧及美容師排班，因客人會挑。點秋
    香是客人進門就看到美容師，直接要他作。因為會跳班，所
    以要註明，以免美容師不滿等語。其選任辯護人則略以，關
    於詹月容是否有作半套，及該店家是否有要求詹月容提供服
    務而負刑法責任，警方所提的證據，係據客人簡佑麟及詹月
    容之證詞，詹月容於警詢部分應無證據能力，至於偵查中詹
    月容顯非出於自願性而受有情緒上之壓迫，不論詹月容有無
    為客人為半套之行為，縱觀各證人之證詞，均無法證明客人
    所交付之現金，有以半套為對價交付店家，本件被告陳國雄
    事後查證，恐為店家之幹部或小姐，私下所為之行為，至於
    金錢的代價，可能為額外收取之現金此與店家無關等語，以
    為辯護，另舉詹月容、李奉娥、吳喬莉為證人，以證明該址
    店內並無公訴意旨所指之犯罪行為。被告王芳固自承確在該
    址擔任協理，惟辯稱我就是客人來我把他帶上去，我就問說
    是作臉還是作腳，因小姐是排隊，我就按照順序叫。其他我
    也不知道他們在幹什麼。如果客人問我有沒有半套或全套，
    我都跟他們說沒有，我們是沒有這個服務。我在東方百合上
    班，幹部這個名字也不算什麼，小姐來應徵上班我也不知道
    ，他們跟公司如何抽，我也不知道，我只有等客人來問他們
    是作臉作腳。其他我都不知道的等語。及跟客人半套價錢，
    是從來沒有這回事。當天簡佑麟來說要付兩個鐘頭錢，我說
    不用，我說你做好交給詹月容，平時我在現場工作也不碰錢
    ，都是小姐做完之後，帶客人到櫃台買單等語。經查：（一
    ）公訴意旨所指東方百合時尚會館之協理王芳，於99年4月9
    日23時30分許，為證人簡佑麟媒介上址店內之美容師詹月容
    為男客簡佑麟在該址店內事撫摸陰莖至射精之猥褻行為，代
    價為每1小時2千元等事實，迭據證人簡佑麟於警訊、偵查中
    ，均證述明確（分見臺灣臺北地方法院檢察署99年度偵字第
    9748號偵查卷宗第25頁至第27頁警訊筆錄、第126頁偵查筆
    錄），核與證人詹月容於警訊中所供承，在前開時、地，為
    證人簡佑麟進行性交易，而現場經警查扣之潤滑液亦為詹月
    容所有，現場係被告王芳負責收費等語（見同前偵查筆錄第
    21頁至第24頁警訊筆錄），均相符合。此外，復有臺北市政
    府警察局中山分局中山二所99年4月7日「臨檢紀錄表」1份
    、臺北市政府警察局中山分局中山二派出所臨檢現場人員名
    冊1份、「堡麗晶美容名店」之「營利事業登記證」影本1份
    、陳國雄之搜索扣押筆錄暨扣押物品目錄表各1份、詹月容
    之搜索扣押筆錄暨扣押物品目錄表各1份、現場照片及從業
    人員照片名冊共18張、東方百合99年4月份出勤卡1張、工作
    紀錄表1份、櫃檯日報表10份、堡麗晶海洋主題館工作紀錄
    表1份、堡麗晶美容名店營業登記資料公示查詢、臺北市政
    府警察局中山分局偵查報告1份及市民檢舉之電話紀錄2份、
    臺北市政府警察局中山分局中山二派出所查訪表1份、臺北
    市政府警察局中山分局風紀探訪小組工作報告表各1份、臺
    北市政府警察局中山分局臨檢紀錄表影本1份，均附在偵查
    卷宗，可堪證明。（二）證人詹月容於該次警訊中雖陳稱，
    店內並未授意必須與客人進行性交易等語，且於檢察官中改
    稱，我當時昏昏沈沈，我沒有看到錢，當天係男客拿我的手
    去碰他的身體云云（見同前偵查卷宗第110頁至第111頁，99
    年4月26日偵查筆錄），又改稱我幫簡佑麟做是被強迫的，
    他接到第1通電話後，說要跟我做愛，我說不可以等語（見
    同前偵查卷宗第132頁至第135頁，99年5月10日偵查筆錄）
    ，惟核諸證人詹月容於檢察官偵查中所供述之內容，應屬簡
    佑麟妨害性自主犯行之被害人，詎於倖獲警方當場查獲時，
    不僅未陳述被害情形，與事理已有未符，事後復於檢察官偵
    查中更異前詞，且其所自稱從按摩行為，且與選任辯護人所
    引為證人加以詰問之上址店內會計人員即證人李奉娥於本院
    審理中自稱店內並未有按摩服務等語（見本院100年1月11
    日審判筆錄），均相矛盾，已無可採，更何況被告陳國雄於
    本院審理中亦自承，證人詹月容不符從事按摩業之資格，且
    不知有證人詹月容有何種美容師證照等語（見本100年2月24
    日審判筆錄），被告陳國雄竟加以僱用，足認其所陳述證人
    詹月容未從事檢察官所指之不法行為，自與事理不符，亦無
    可採。（三）加以被告王芳如不知證人詹月容究為證人簡佑
    麟提供何種服務，則客人離去時，即無標準可作為收費之依
    據，而該址店內將形同任由客人來去，收費亦形同樂捐，衡
    諸常情，顯有不符，其辯詞更無可採。綜前所述，被告2人
    確有公訴意旨所指共同意圖使女子與他人為猥褻之行為，而
    媒介以營利之犯行，事證明確，可堪認定，應予依法論科。
三、按刑法第231條第2項規定「以犯意圖使男女與他人為性交之
    行為，而引誘、容留或媒介以營利之罪為常業」，以行為人
    已具營利之目的而有圖使男女與他人為性交，而引誘、容留
    或媒介之行為為已足，不以實際得利為必要。所謂媒介指居
    間介紹，使男女因行為人之介紹行為而能與他人為性交之行
    為。核被告2人所為，係犯刑法第231條第1項意圖使女子與
    他人為猥褻之行為，而媒介以營利罪。被告2人就前開犯行
    ，有犯意聯絡及行為分擔，為共同正犯。爰審酌被告2人分
    別擔任上址店內實際負責人及協理，無視善良風俗及社會觀
    念，媒介猥褻行為，藉此謀取利益，被告2人犯罪後，猶飾
    詞狡卸，不能認有悔意，惟被告2人均無前案紀錄，有臺灣
    高等法院被告前案紀錄各1份，附在本院刑事卷宗可佐，堪
    認其素行，均非至惡，乃未從重量刑，而被告陳國雄在前開
    犯罪中，其身分為該址店內之實際負責人，其位階較被告王
    芳為高，乃酌處略重之刑度等一切情狀，就被告2人犯行，
    分別量處如主文所示之刑，並均諭知易科罰金之折算標準，
    以示懲儆。
四、扣案如附表所示之物，均係被告陳國雄所有，而為被告2人
    供共同犯罪所用之物，著依刑法第38條第1項第2款諭知沒收
    。至於扣案潤滑液2瓶，既非被告2人所有之物，而係證人詹
    月容所有，乃不併為諭知沒收，均此敘明。
據上論斷，應依刑事訴訟法第299 條第1 項前段，刑法第28條、
第231 條第1 項、第41條第1 項前段，刑法施行法第1 條之1 第
1 項、第2 項前段，判決如主文。
本案經檢察官林彥均到庭執行職務。
中    華    民    國   100    年    3     月    17    日
                  刑事第五庭  審判長法  官  黃程暉
                                    法  官  蕭清清
                                    法  官  吳勇毅
以上正本證明與原本無異。
如不服本判決應於收受送達後10日內向本院提出上訴書狀，並應
敘述具體理由；其未敘述上訴理由者，應於上訴期間屆滿後20日
內向本院補提理由書（均須按他造當事人之人數附繕）「切勿逕
送上級法院」。
                                    書記官  高菁菁
中    華    民    國   100    年    3     月    17    日
附錄本案論罪科刑法條全文：
中華民國刑法第231條
（圖利使人為性交或猥褻罪）
意圖使男女與他人為性交或猥褻之行為，而引誘、容留或媒介以
營利者，處5 年以下有期徒刑，得併科10萬元以下罰金。以詐術
犯之者，亦同。公務員包庇他人犯前項之罪者，依前項之規定加
重其刑至二分之一。
附表：
一、詹月容99年4月份出勤卡壹張。
二、99年4月9日工作記表壹張。
三、99年4月9日早班營收表壹張。
四、99年4月9日櫃檯日報表壹張。